臺灣高雄地方法院刑事判決　　　　　　　　　　　　　九十年度易字第二三七二號
　　公　訴　人　臺灣高雄地方法院檢察署檢察官
　　被　　　告　丙○○
　　被　　　告　乙○○
右列被告因業務侵占案件，經檢察官提起公訴（九十年度偵字第九六二二號），本院
判決如左：
    主  文
丙○○、乙○○共同連續意圖為自己不法之所有，而侵占對於業務上所持有之物，各
處有期徒刑柒月，均緩刑貳年。
    事  實
一、丙○○及乙○○二人均自民國九十年一月十五日起至同年二月十六日止，受僱於
    甲○○○有限公司，擔任該公司於市場販售業務員，每日自公司領取欲銷售之服
    飾至市場販售，並將銷售服飾所得款項悉數繳回公司，其二人則每半個月向公司
    領取應得之酬勞。然丙○○與乙○○竟因經濟困難，而共同基於意圖為自己不法
    所有之概括犯意，於前揭期間內連續將應繳回甲○○○有限公司之貨款予以侵占
    並挪用，嗣經分別於九十年一月三十一日與二月十六日盤點後方分別查知其二人
    短繳一萬三千零五十元及一萬六千元之款項。
二、案經甲○○○有限公司負責人丁○○訴由台灣高雄地方法院檢察署檢察官偵查起
    訴。
    理  由
一、訊據被告乙○○對於右揭事實坦承不諱稱：「生意不好就沒有錢交回去，因為還
    要付攤位租金」等語。被告丙○○固未否認將部分貨款挪做私用之事實稱：「有
    些部分沒有繳回，因為要吃飯、加油」之語，然辯稱部分貨物係遭竊所以短少云
    云，惟被告二人負責服飾銷售，有將銷售所得繳回公司之義務，貨物之短少關係
    應交回金額之多寡，與其等具有相當之利害關係，若果有貨物遭竊之情形，何以
    於任職期間乃至公司盤點發現貨物短少後均未向公司反應亦無向警方報案之紀錄
    ，直至告訴人提出告訴後方為該項辯解？丙○○前開所辯顯與常情有違而不足採
    ，此外，並有告訴人所提出估價單二十一紙、帳冊二紙、切結書及本票影本各一
    紙在卷足憑，本件事證明確，被告二人業務侵占之犯行堪予認定。
二、被告受僱於之甲○○○有限公司，擔任服飾銷售之業務員，負有將銷售所得悉數
    繳回公司之任務，其所取得之貨款，為業務上所持有之物。被告二人收取後挪為
    己用，核其所為，係犯刑法第三百三十六條第二項之業務侵占罪。被告二人就前
    開犯行具有犯意聯絡與行為分擔，為共同正犯。又其等所為數侵占行為，時間緊
    接，方法相同，所犯係構成要件相同之罪名，顯係出於概括之犯意為之，為連續
    犯，應依刑法第五十六條之規定以一罪論，並加重其刑。告訴人雖以被告二人因
    借支及購買工具所積欠之三千五百元及八千八百元，亦係被告業務侵占之款項，
    然查該等款項雖為被告應清償未清償而積欠告訴人之債務，但究非被告基於業務
    關係所取得未繳回公司者，與業務侵占罪之要件有別，而不得以該罪相繩。被告
    既未侵占前開二筆款項，就此部分本應為無罪之諭知，然因公訴人認該部分事實
    若成立犯罪，與前揭業經起訴有罪部分，具有連續犯之裁判上一罪關係，故不另
    為無罪之諭知，附此敘明之。爰審酌被告之犯罪動機、目的、手段、所生損害，
    及其生活狀況、品行、智識程度，犯後坦承犯行，復與告訴代理人就前開款項之
    清償達成和解並清償完畢等一切情狀，量處如主文所示之刑，以示懲儆。又被告
    二人前均未曾受有期徒刑以上刑之宣告，有臺灣高等法院被告全國前案紀錄表可
    按，其二人均因一時失慮，偶罹刑典，事後業對告訴人為清償，並有和解書一紙
    在卷足憑，經此偵審程序後，當知所警惕，信無再犯之虞，本院因認所宣告之刑
    以暫不執行為適當，併均諭知緩刑二年，以啟自新。
據上論斷，應依刑事訴訟法第二百九十九條第一項前段，刑法第二十八條、第五十六
條、第三百三十六條第二項、第七十四條第一款，罰金罰鍰提高標準條例第一條前段
，判決如主文。
中      華      民      國    九十一    年      五      月    三十一    日
                                  臺灣高雄地方法院刑事第二庭
                                      法  官  卓立婷
右正本證明與原本無異。
如不服本判決，應於判決送達後十日內，向本院提出上訴狀。
                                      書記官    陳家宏
中    華    民    國      九十一      年      六      月      五      日
